臺灣彰化地方法院交通事件裁定　　　　 96年度交聲字第241號
移送機關即
原處分機關　交通部公路總局臺中區監理所彰化監理站
異 議人 即
受 處分 人　甲○○
上列異議人因違反道路交通管理處罰條例案件，對於交通部公路
總局臺中區監理所彰化監理站民國九十六年三月二日所為之裁決
書（彰監四字第裁六四─Ｉ00000000號），聲明異議，
本院裁定如下：
    主  文
異議駁回。
    理  由
一、原處分意旨略以：異議人甲○○於民國（下同）九十五年九
    月十二日晚上八時五十五分，駕駛車牌號碼ＱＴ－九○九七
    號自用小客車，在彰化縣員林鎮○○○路、惠來街口，因汽
    車行駛於一般道路上汽車駕駛人未繫安全帶之違規行為，爰
    依道路交通管理處罰條例第三十一條第一項規定，裁處罰鍰
    新臺幣（下同）一千五百元。
二、聲明異議意旨略以：異議人當時係停在路旁拿東西而未繫安
    全帶，且當時並無駕駛車輛之違規情事，爰請求撤銷原處分
    等語。
三、按汽車行車前，駕駛人及前座乘客均應繫妥安全帶，道路交
    通安全規則第八十九條第一項第五款定有明文。又汽車行駛
    於道路上，其汽車駕駛人或前座乘客未繫安全帶者，處汽車
    駕駛人一千五百元罰鍰，道路交通管理處罰條例第三十一條
    第一項亦有明文。
四、經查：
  (一)異議人於九十五年九月十二日晚上八時五十五分，駕駛車牌
    號碼ＱＴ－九○九七號自用小客車，在彰化縣員林鎮○○○
    路、惠來街口，因汽車行駛於一般道路上汽車駕駛人未繫安
    全帶之違規行為，為彰化縣警察局員林分局莒光派出所警員
    當場舉發並移送原處分機關裁決之事實，此有彰化縣警察局
    舉發違反道路交通管理事件通知單、原處分機關違反道路交
    通管理事件裁決書各一紙在卷可稽。
  (二)異議人雖辯稱：伊當時係停在路旁拿東西而未繫安全帶，且
    當時並無駕駛車輛之違規情事云云。然證人即當日舉發警員
    劉志宏於本院訊問時具結證稱：「（對異議人聲明異議狀所
    載，有何意見？）一般來說，如果停車在路旁或在車道上停
    紅綠燈，即使車子引擎有發動，且駕駛人沒有繫上安全帶，
    我們也不會去舉發。通常的情況是因為駕駛人行駛在車道上
    沒有繫上安全帶，我們才會攔停、舉發。本案異議人當時被
    舉發的情形，我已經沒有印象，但是舉發單確實是我開立的
    沒有錯。」等語（本院卷第十四頁），而觀諸卷內證據資料
    ，並無任何證據足資證明證人劉志宏有何捏造事實違法取締
    之不法情事，再參酌員警執行公務時，本身即受有行政懲處
    責任之監督，其到庭具結作證，更係以刑事責任擔保其證言
    之真實性，本件舉發員警既已到庭證述如上，其證詞尚屬合
    理，且其與異議人並不認識，彼此間亦無任何嫌隙，當不至
    甘冒涉犯偽證罪之風險，蓄意構陷異議人，本院就其前開證
    言又查無顯著瑕疵或與事實不符之處，是其前開證詞，應可
    採信。況且，異議人於本院訊問時亦自承：當時情形好像是
    伊等紅燈的時候，伊停車解開安全帶要去撿打火機，有兩位
    警察在十字路口兩邊執勤，就馬上攔檢，當時伊的車子是在
    車道上不是停放在路旁等語（本院卷第十一頁）；益徵異議
    人辯稱：伊當時係停在路旁拿東西而未繫安全帶，且當時並
    無駕駛車輛之違規情事云云，顯不可採。異議人於上開時、
    地，確有汽車行駛於一般道路上汽車駕駛人未繫安全帶之違
    規行為，應堪認定。從而，原處分機關依道路交通管理處罰
    條例第三十一條第一項規定，所為罰鍰一千五百元之裁罰，
    自無違法、不當，異議人之聲明異議，即無理由，應予駁回
    。
據上論斷，應依道路交通管理處罰條例第八十七條第二項、道路
交通案件處理辦法第十九條，裁定如主文。
中　　華　　民　　國　　96　　年　　6 　　月　　29　　日
                  交通法庭      法  官  鄭舜元
以上正本證明與原本無異。
如不服本裁定，應於裁定送達後5日內向本院提出抗告狀（須附
繕本）。
中　　華　　民　　國　　96　　年　　7 　　月　　2 　　日
                                書記官  呂雅惠
